【裁判字號】    98,易,860
【裁判日期】    981211
【裁判案由】    竊盜等
【裁判全文】
臺灣高雄地方法院刑事判決               98年度易字第860號
公  訴  人  臺灣高雄地方法院檢察署檢察官
被      告  甲○
                  （現於臺灣高雄監獄執行中）
上列被告因竊盜等案件，經檢察官提起公訴（97年度偵字第2676
1 號、第28906 號），本院判決如下：
    主  文
甲○無罪。
    理  由
一、公訴意旨略以：被告甲○與同案被告戊○○（另經判決確定
    ）共同意圖為自己不法所有，基於竊盜之各別犯意聯絡，均
    由被告甲○在外把風，同案被告戊○○下手行竊，而分別以
    如附表所示之時間、地點及方式，竊取如附表所示之物品，
    得手後均交由被告甲○持往宏福銀樓及其他不詳處所變賣，
    並以所得價金購買毒品供2 人朋分吸食，因認被告甲○涉有
    各如附表所示之刑法第320 條第1 項普通竊盜、第321 條第
    1 項第3 款攜帶兇器竊盜、第321 條第1 項第3 款、第2 項
    攜帶兇器竊盜未遂及第354 條之毀損罪嫌等語。
二、按犯罪事實應依證據認定之，無證據不得認定犯罪事實；而
    不能證明被告犯罪者，應諭知無罪之判決，刑事訴訟法第第
    154 條第2 項、第301 條第1 項分別定有明文。又事實之認
    定應憑證據，如未能發現相當證據，或證據不足以證明，自
    不能以推測或擬制之方法，為裁判基礎；所謂證據，係指足
    以認定被告確有犯罪行為之積極證據而言，該項證據自須適
    合於被告犯罪事實之認定，始得採為斷罪資料。苟積極證據
    不足為不利於被告事實之認定時，即應為有利於被告之認定
    ，更不必有何有利之證據。且認定犯罪事實所憑之證據，雖
    不以直接證據為限，間接證據亦包括在內，然而無論直接證
    據或間接證據，其為訴訟上之證明，須於通常一般人均不致
    有所懷疑，而得確信其為真實之程度者，始得據為有罪之認
    定，倘其證明尚未達到此一程度，而有合理之懷疑存在而無
    從使事實審法院得有罪之確信時，即應由法院為諭知被告無
    罪之判決（同院76年台上字第4986號、40年台上字第86號、
    30年上字第816 號、29年上字第3105號判例意旨參照）。
三、公訴意旨認被告甲○涉有上開罪嫌，係以【一】同案被告戊○○於偵查中之供述。【二】證人午○○、丙○○、寅○○
    、己○○、癸○○、子○○、壬○○、辰○○於警詢及偵查
    中；證人巳○○、蔡岳宏、庚○○、丁○○○、乙○○、卯
    ○○於警詢中之證述。【三】贓物認領保管單2 份。【四】
    、內政部警政署刑事警察局97年4 月9 日刑紋字第09700492
    16號、97年5 月23日刑紋字第0970073298號、97年6 月5 日
    刑紋字第0970082330號、97年7 月7 日刑紋字第0970098905
    號鑑驗書各1 份。【五】97年度宏福銀樓金飾買入登記簿1
    份，為其主要論據。訊據被告堅決否認有何公訴意旨所指上
    開犯行，辯稱：伊從未與戊○○一起去行竊，並無參與本案
    任何一件犯行等語。經查：
（一）按被告以外之人於審判外之陳述，雖不符刑事訴訟法第15
      9 條之1 至第159 條之4 之規定，而經當事人於審判程序
      同意作為證據，法院審酌該言詞陳述或書面陳述作成時之
      情況，認為適當者，亦得為證據；另當事人、代理人或辯
      護人於法院調查證據時，知有第159 條第1 項不得為證據
      之情形，而未於言詞辯論終結前聲明異議者，視為有前項
      之同意，刑事訴訟法第159 條之5 定有明文。本判決所引
      用之各項證據（含傳聞證據、非傳聞證據及符合法定傳聞
      法則例外之證據），或經當事人於本院審理中，對其證據
      能力表示「沒意見」（見本院審訴卷第56頁），或對於具
      有傳聞證據性質之證據，均已知其情而未於本院言詞辯論
      終結前聲明異議，本院審酌各該證據作成之情況，並無違
      法或不當取證之情形，作為證據均屬適當，俱有證據能力
      ，合先敘明。
（二）如附表所示之被害人午○○、丙○○、寅○○、己○○、
      癸○○、子○○、巳○○、丑○○、庚○○（汕尾國小）
      、丁○○○、壬○○、辰○○、乙○○、卯○○等14人，
      分別有於附表所示時間、地點，遭同案被告戊○○分別以
      附表所示之方式，入內竊取如附表所示之物品或未得手等
      情，業據同案被告戊○○於另案警詢、偵查及本院審理中
      ，供認不諱（見高雄縣政府警察局林園分局高縣林警偵移
      字第0970033086號卷〈下稱警一卷〉第3-6 、35-41 頁、
      高縣林警偵移字第0970034226號卷〈下稱警二卷〉第1-4
      頁、臺灣高雄地方法院檢察署97年度偵字第26761 號卷〈
      下稱偵二卷〉第8 頁、臺灣高雄地方法院檢察署97年度偵
      字第16404 號卷〈下稱另案偵卷〉第110之1-113之1、115
      之1、129-129之1 頁、本院易字卷第60頁），且經證人即
      被害人午○○（附表編號1 ）、丙○○（編號2 ）、寅○○（編號3 ）、己○○（編號4 ）、癸○○（編號5 ）、
      子○○（編號6 ）、壬○○（編號11）、辰○○（編號12
      ）等8 人於警詢及偵查中（見警一卷第67-68 、73-74 、
      100 、113-114 、122-124 、126 頁、另案偵卷第10-11
      、110之1、111、111之1、113頁）；證人巳○○（編號7
      ）、蔡岳宏（編號8 被害人丑○○之孫）、庚○○（編號
      9 被害人汕尾國小之總務主任）、丁○○○（編號10）、
      乙○○（編號13）、卯○○（編號14）等6 人於警詢中（
      見警一卷第63-64 、102-103、109-110、115-116、118-
      119、警二卷第8-9頁），分別證述明確，並有贓物認領保
      管單2 份、現場採證照片在卷可稽（見警一卷第7-23、66
      、69、75-77 、104-105 、117 、120 、125 、128 、警
      二卷第10-13 頁、臺灣高雄地方法院檢察署97年度他字第
      5602號卷〈下稱偵一卷〉第28-40 頁）。又經警於編號1
      被害人午○○位在高雄縣林園鄉○○村○○路2 號住處、
      編號12被害人辰○○位在高雄縣林園鄉○○村○○路44號
      住處、編號13被害人乙○○位在高雄縣林園鄉○○村○○○路73巷20號住處、編號14被害人卯○○位在高雄縣大寮
      鄉○○村○○路74號住處，分別採集指紋送驗，均驗出同
      案被告戊○○之指紋等情，分別有林園分局現場勘查紀錄
      表、內政部警政署刑事警察局97年4 月9 日刑紋字第0970
      049216號、97年5 月23日刑紋字第0970073298號、97年6
      月5 日刑紋字第0970082330號、97年7 月7 日刑紋字第09
      70098905號（指紋）鑑驗書各1 份在卷可參（見警一卷第
      70-72 、78-80 、106-108 頁、警二卷第14-16 頁）。且
      同案被告戊○○所犯如附表所示之14件竊盜犯行，業經本
      院另案（97年度易字第1042號）判處有期徒刑3 年2 月確
      定，有上開刑事確定判決1 份在卷可按（見本院易字卷第
      33-40 頁）。本件同案被告戊○○確有上開14件竊盜犯行
      ，固堪認定。惟上開被害人均未曾指訴有共犯參與行竊，
      且各該遭竊場所亦未採得被告甲○之指紋，尚不足為被告
      甲○不利之認定。
（二）證人即同案被告戊○○雖於97年9 月3 日另案偵查中供稱
      ：伊一開始偷東西都是自己賣，與甲○無關，97年2 、3
      月以後，都是伊與甲○一起去偷，甲○在外面把風，偷來
      的金飾、液晶螢幕等交給甲○去賣，得款再一起分。被害
      人午○○、丙○○、寅○○、己○○、癸○○、子○○、
      巳○○、丑○○、李文宗、丁○○○、壬○○、辰○○、
      乙○○、卯○○等案件都是伊與甲○一起去，甲○在外面
      把風，伊進入偷竊，得手後東西給甲○，甲○就會想辦法
      換毒品回來等語（見另案偵卷第129、129之1 頁），並於
      97年9 月30日偵查中及本院審理中均證稱：（臺灣高雄地
      方法院檢察署檢察官）97偵字第16404 號起訴書附表二（
      同本判決附表）所示之14件竊盜案，都是伊與甲○一起去
      偷的，都是甲○開車載伊去，甲○在外面把風，由伊下車
      去行竊，上車後把偷來的東西交給甲○，由甲○拿去變賣
      等語（見偵二卷第6-8 頁、本院易字卷第60頁）。惟觀諸
      同案被告戊○○自97年6 月6 日為警查獲後，警詢、偵查
      之歷次供述略以：【1】 於97年6 月7 日警詢中供稱：警
      方於97年6 月6 日下午6 時30分許，在高雄縣大寮鄉○○
      村○○○路29巷口逮捕伊時，在伊暫住之鳳林一路29巷4
      之4 號屋內所起獲之手機11支、數位相機1 部；在車號21
      26-LV 自小客車內起獲之電腦l 組（含主機、鍵盤、螢幕
      、滑鼠）、衛星導航l 組等物品，均係伊分別在林園鄉○○路124 巷52號（被害人丙○○住處）及林園鄉○○路23
      5 巷37號（被害人寅○○住處）所竊得之贓物。伊另於97
      年3 月16日騎車前往被害人午○○位於林園鄉○○村○○
      路2 號住處，持十字螺絲起子破壞鐵捲門之開關盒後起動
      開關進入行竊，所竊得之金項鍊1 條、金戒指2 只，伊已
      持往林園鄉吉利銀樓變賣，竊得之手機已送給朋友，所得
      贓款及行竊所得現金20,000元均做為伊生活及購買毒品之
      費用花盡。上述案件均為伊自己一人所為。伊另帶同警方
      前往查證之行竊地點有：高雄縣林園鄉○○○路373 巷51
      弄15號、林園鄉○○村○○○路2 巷36之1 號、林園鄉○○路65之2 號、林園鄉○○路7 號、林園鄉○○村○○路
      18號、林園鄉○○村○○路86之3 號、林園鄉○○路73號
      、林園鄉○○村○○路33號、林園鄉○○路10號、林園鄉
      汕尾國小、林園鄉○○路51巷32號、林園鄉○○○路105
      號、林園鄉○○村○○路26巷9 號、林園鄉○○路2 之1
      號、林園鄉○○路21號、林園頂厝村上林街2 號、林園鄉
      ○○村○○路26巷30之1 號、林園鄉○○村○○路249 巷
      2 號、高雄市小港區○○○路5 號等處，上開處所侵入住
      宅行竊案件均係伊一人所為等語（見警一卷第3-6 頁）。
      【2】 97年6 月7 日偵查中供稱：伊有於97年2 月20日上
      午10時45分在鳳芸路64號；97年3 月16日上午10時在鳳芸
      路2 號；97年6 月7 日下午2 時在仁愛路235 巷37號97年
      6 月5 日中午12時30分在田厝路124 巷52號行竊，均沒有
      其他人參與等語（見另案偵卷第3 頁）。【3】 97年6 月
      23日警詢中供稱：伊於第一次警詢中所坦承之竊盜案件均
      係伊所為，上述竊案沒有共犯參與，均係伊臨時起意，隨
      機行竊。伊所竊得的金飾，均持往林園鄉吉利銀樓、金玉
      峰銀樓及大寮鄉宏福銀樓變賣，所得金錢用以購買毒品及
      償還地下錢莊欠債。今日警方借提伊出所後，帶同前往大
      寮鄉宏福銀樓查贓，宏福銀樓金飾買賣登記簿自97年3 月
      4 日至5 月23日期間共有4 筆以甲○名義變賣金飾之紀錄
      ，都是伊與甲○一同前往變賣，伊將金飾變賣後，所得金
      額購買毒品，再與甲○共同施用。伊變賣上述金飾時，沒
      有告知甲○上述金飾是伊竊得之贓物，他沒有向伊詢問上
      述金飾之來源。因為伊知道警方已經在注意伊了，所以不
      敢以伊的名義變賣等語（見警卷第35-41 頁）。【4】 97
      年8 月6 日警詢中供稱：被害人卯○○報案稱於97年5 月
      14日11時50分許，發現其住家（高雄縣大寮鄉○○村○○
      路74號）遭竊，該案件係伊前往行竊，伊係於97年5 月14
      日上午11時20分許獨自一人前往行竊。伊將竊得之金飾交
      給甲○，叫他持往大寮鄉的銀樓變賣。警方出示之宏福銀
      樓金飾買入登記簿所載97年5 月15日及5 月23日兩筆以甲○名義之變賣金飾紀錄，正是本案我所竊得的金飾無誤。
      甲○前往銀樓變賣時，伊有告訴他那是伊竊得之贓物，甲○變賣所得約15,000元，伊跟甲○買了半錢海洛因來施用
      等語（見警二卷第1-3 頁）。【5】 97年8 月14日偵查中
      供稱：伊在被害人癸○○、壬○○住處沒有偷盜東西，至
      於在被害人己○○、辰○○住處所竊得之物品，伊都拿給
      甲○，都是伊一個人行竊，甲○沒有在旁等語（見另案偵
      卷第113-116 頁）。
（三）同案被告戊○○於97年6 月7 日警詢及偵查中、97年6 月
      23日、97年8 月6 日警詢中，或稱上開竊案均係伊一人所
      為，並無他人參與；或稱甲○沒去；或稱係伊單獨行竊後
      ，將所竊金飾交由甲○變賣，均未曾提及甲○為竊盜共犯
      。惟自97年9 月3 日另案偵查、97年9 月30日偵查中、98
      年10月2 日、98年11月20日本院審理中始改稱：上開竊案
      均係伊與甲○共同行竊等語。其雖於本院審理中聲稱：伊
      起初原本不想把甲○供出來，但後來想說事情是一起做的
      ，為何伊要關（執行徒刑），他卻不用關等語（見本院易
      字卷第99頁），然其證（供）述前後互為矛盾，究難遽信
      ，參以證人即查獲本案之員警辛○○到庭證稱：本案遭竊
      地點都比較偏僻，均無監視器可供調閱錄影帶。係因在遭
      竊住宅內，有好幾件都採到戊○○的指紋，經伊等在轄區
      銀樓內清查戊○○有無典當資料，循線查獲戊○○，將他
      拘提到案，並未跟蹤過戊○○，如有跟蹤，早就抓到他了
      。戊○○之警詢筆錄中，有2 次係由伊負責詢問，一次是
      查獲時，另一次是借提外出查證。這2 次筆錄，伊都有詢
      問戊○○是否有共犯，他都回答只有他自己一個。查獲戊○○當時，他住在甲○住處，伊等不知甲○是不是共犯，
      一併帶回調查，伊有問戊○○，甲○是否有參與竊盜，戊○○說是自己一個人做的，所以伊等沒有辦法將甲○當作
      共犯，只知道他們2 人有共同施用毒品，並經甲○同意採
      尿送驗。後來是第一次借提戊○○外出查證時，戊○○說
      在銀樓典當的金飾是由甲○持往典當，伊等有帶戊○○過
      去銀樓查證，在典當紀錄中查到有甲○典當的紀錄，便請
      甲○過來調查。因戊○○說他竊得的金飾都委託甲○去賣
      ，賣回來的錢是他們一同去買毒品，當時戊○○還是沒有
      講到甲○有無參與竊盜，只講到典當經過。後來伊等仍以
      竊盜罪名將甲○移送，是因為戊○○所竊金飾，有好幾件
      是甲○去賣的，伊等認為他們一個負責行竊，一個負責銷
      贓，故以他們的分工行為，均以竊盜罪名移送等語（見本
      院易字卷第100-102 頁）。足見同案被告戊○○於警詢中
      ，並未供稱被告甲○為竊盜共犯，員警係以被告甲○曾在
      宏福銀樓變賣金飾之紀錄，認其參與銷贓行為，此外並未
      查得被告甲○參與本案14件竊盜犯行之其他積極證據。惟
      依卷附97年度宏福銀樓金飾買入登記簿之記載，被告甲○
      係分別於97年3 月4 日、3 月7 日、5 月15日及5 月23日
      前往宏福銀樓變賣金飾（見警二卷第17-20 頁），然本案
      如附表所示14件竊案中，失竊時間最早係於97年3 月8 日
      （如附表編號8 所示），則被告甲○於97年3 月4 日、3
      月7 日所變賣之金飾，顯與本案14件竊盜無關。又單純變
      賣贓物者，如未經證明確與下手行竊者之間，於行竊前即
      由一人負責行竊，一人負責銷贓之意思聯絡，僅不過可能
      成立相關之贓物罪，要難令負竊盜之責。本件依證人辛○○所述，係因被告甲○變賣贓物之行為，而認其與同案被
      告戊○○共同竊盜，並未查得被告甲○有與同案被告戊○○間，有何竊盜犯意聯絡、行為分擔之積極證據，自難僅
      憑同案被告戊○○前後矛盾之單一證（供）述，遽為被告
      甲○不利之認定。
五、綜上所述，本件公訴意旨所舉上開證據，僅能證明同案被告
    戊○○確有如附表所示之竊盜等犯行，及被告甲○曾於97年
    5 月15日及5 月23日，受同案被告戊○○委託前往宏福銀樓
    變賣戊○○所竊之金飾，未能證明被告甲○有何與同案被告
    戊○○共同竊盜或毀損之犯意聯絡或行為分擔，應認舉證尚
    有不足，自難遽以如附表所示各罪名相繩。此外，本院依現
    存全部卷證，亦查無其他積極證據足認被告甲○確有公訴意
    旨所指如附表所示之犯行，揆諸前揭法條規定及判例意旨，
    即屬犯罪不能證明，自應諭知被告甲○無罪之判決。至於被
    告甲○於97年5 月15日及5 月23日前往宏福銀樓變賣贓物之
    行為，是否另涉收受贓物罪嫌，因贓物罪與竊盜罪之基本社
    會事實並不同一，本院無從變更起訴法條予以審理，基於刑
    事訴訟法上不告不理之原則，仍應由檢察官另行處理，併此
    敘明。
六、另如起訴書犯罪事實一所示同案被告戊○○竊取被害人洪仙
    花住處現金3 萬元部分，業經本院另案（98年度審易字第14
    69號）判處有期徒刑6 月；如起訴書犯罪事實二所示同案被
    告戊○○所犯如附表所示14件竊盜等犯行，則經本院另案（
    97年度易字第1042號）判處有期徒刑3 年2 月確定（見本院
    易字卷第29-40頁各該刑事判決），均併予敘明。
據上論斷，應依刑事訴訟法第284 條之1 、第301 條第1 項，判
決如主文。
本案經檢察官鄧怡君到庭執行職務。
中    華    民    國    98    年    12    月    11    日
                  刑事第十六庭  法  官  林柏壽
以上正本係照原本作成。
如不服本判決應於收受判決後10日內向本院提出上訴書狀，並應
敘述具體理由。其未敘述上訴理由者，應於上訴期間屆滿後20日
內向本院補提理由書（均須按他造當事人之人數附繕本）「切勿
逕送上級法院」。
中    華    民    國    98    年    12    月    11    日
                                書記官  洪嘉慧
附表：
┌─┬────┬─────┬───┬───────┬────────┬────────┐
│  │        │          │      │              │                │                │
│編│        │          │      │              │                │                │
│號│犯罪時間│犯罪地點  │被害人│   行竊方式   │    竊得財物    │所犯法條        │
│  │        │          │      │              │                │                │
│  │        │          │      │              │                │                │
├─┼────┼─────┼───┼───────┼────────┼────────┤
│ 1│97年3月 │高雄縣    │午○○│持十字螺絲起子│1、金項鍊1條    │刑法第321 條第1 │
│  │16日下午│林園鄉    │（有提│破壞鐵捲門後之│2、金戒指2只    │項第3款攜帶兇器 │
│  │1時許   │鳳芸路    │告訴）│開關後，啟動開│3、現金2萬元    │竊盜罪、第354條 │
│  │        │2 號      │      │關進入行竊。  │4、DFASHION行動 │毀損罪。        │
│  │        │          │      │              │   電話1支(序號 │                │
│  │        │          │      │              │   35774        │                │
│  │        │          │      │              │   0000000000號)│                │
├─┼────┼─────┼───┼───────┼────────┼────────┤
│ 2│97年6月 │高雄縣林  │丙○○│持十字螺絲起子│1、桌上型電腦1組│刑法第321條第1  │
│  │5日中午 │園鄉頂厝  │（有提│破壞大門門鎖後│ (含主機、鍵盤、│項第3款攜帶兇器 │
│  │12時    │村田厝路  │告訴）│進入行竊。    │   螢幕、滑鼠)  │竊盜罪。        │
│  │30分許  │124巷52號 │      │              │2、NOKIA行動電話│                │
│  │        │          │      │              │   2支 (序號分別│                │
│  │        │          │      │              │   為：000000000│                │
│  │        │          │      │              │   347805及35010│                │
│  │        │          │      │              │   0000000000號)│                │
│  │        │          │      │              │3、OKWAP行動電話│                │
│  │        │          │      │              │   1支（序號為：│                │
│  │        │          │      │              │   00000000     │                │
│  │        │          │      │              │   0000000號）  │                │
│  │        │          │      │              │（均領回）      │                │
├─┼────┼─────┼───┼───────┼────────┼────────┤
│ 3│97年6月 │高雄縣林  │寅○○│持十字螺絲起子│1、MIO牌衛星導航│刑法第321 條第1 │
│  │4日下午 │園鄉仁愛  │（有提│撬開鐵門門鎖後│   1台 (已領回) │項第3 款攜帶兇器│
│  │2時許   │路235巷   │告訴）│入屋內及寅○○│2、玉手鐲1只    │竊盜罪。        │
│  │        │37號      │      │之YF -7287號自│3、白金項鍊1條  │                │
│  │        │          │      │用小客車內行竊│4、現金1千餘元  │                │
│  │        │          │      │。            │                │                │
│  │        │          │      │              │                │                │
├─┼────┼─────┼───┼───────┼────────┼────────┤
│ 4│97年5月 │高雄縣林  │己○○│以十字螺絲起子│1、K金項鍊2條   │刑法第321 條第1 │
│  │底某日  │園鄉溪州  │      │撬開鐵門門鎖後│2、K金耳環1對   │項第3 款攜帶兇器│
│  │間某    │三路373   │      │入內行竊。    │                │竊盜罪。        │
│  │時許    │巷51弄15號│      │              │                │                │
│  │        │          │      │              │                │                │
│  │        │          │      │              │                │                │
│  │        │          │      │              │                │                │
├─┼────┼─────┼───┼───────┼────────┼────────┤
│ 5│97年4月 │高雄縣林  │癸○○│持十字螺絲起子│未竊得財物      │刑法第321條第1項│
│  │底某日  │園鄉中芸  │      │破壞鋁門門鎖後│                │第3款、第2項攜帶│
│  │間某    │二路2巷   │      │進入行竊。    │                │兇器竊盜未遂罪。│
│  │時許    │36之1號   │      │              │                │                │
│  │        │          │      │              │                │                │
│  │        │          │      │              │                │                │
│  │        │          │      │              │                │                │
├─┼────┼─────┼───┼───────┼────────┼────────┤
│ 6│97年5月 │高雄縣林  │子○○│持十字螺絲起子│於搜刮財物之際，│刑法第321條第1項│
│  │間某日中│園鄉西溪  │      │破壞鐵門門鎖後│為子○○發現，即│第3款攜帶兇器竊 │
│  │午12時許│路18號    │      │進入行竊。    │逃逸而不遂。    │盜未遂罪。      │
│  │        │          │      │              │                │                │
│  │        │          │      │              │                │                │
│  │        │          │      │              │                │                │
│  │        │          │      │              │                │                │
├─┼────┼─────┼───┼───────┼────────┼────────┤
│ 7│97年5月 │高雄縣林園│巳○○│以一字螺絲起子│1、行動電話1支  │刑法第321條第1項│
│  │2日中午 │鄉○○路86│      │破壞鋁門門鎖後│2、金項鍊2條    │第3款攜帶兇器竊 │
│  │12時許  │之3號     │      │，進入行竊。  │                │盜罪。          │
│  │        │          │      │              │                │                │
├─┼────┼─────┼───┼───────┼────────┼────────┤
│ 8│97年3月 │高雄縣林園│丑○○│以徒手方式直接│1、金戒指2只    │刑法第320條第1項│
│  │8日上午 │鄉○○路9 │      │進入行竊。    │2、白金項鍊1條  │竊盜罪。        │
│  │11時許  │號        │      │              │                │                │
│  │        │          │      │              │                │                │
├─┼────┼─────┼───┼───────┼────────┼────────┤
│ 9│97年5月 │高雄縣林園│庚○○│徒手扳開校長室│BENQ廠牌之17吋電│刑法第321條第1項│
│  │13日凌晨│鄉○○路58│      │外冷氣口旁之鐵│腦液晶螢幕1台， │加重竊盜罪      │
│  │2時許   │巷2號 （汕│      │窗鐵條，侵入校│價值約5900元。  │                │
│  │        │尾國小）  │      │長辦公室行竊。│                │                │
├─┼────┼─────┼───┼───────┼────────┼────────┤
│10│97年5月 │高雄縣林  │李陳錦│以螺絲起子破壞│1、現金3000元   │刑法第321條第1項│
│  │8日上午 │園鄉鳳芸  │秀    │鐵捲門門鎖後，│2、金戒指1只    │第3款攜帶兇器竊 │
│  │11時許  │路2之1號  │      │進入行竊。    │3、銀手環1只    │盜罪。          │
│  │        │          │      │              │4、金、銀耳環各 │                │
│  │        │          │      │              │   1對。        │                │
│  │        │          │      │              │5、金銀飾品1批  │                │
│  │        │          │      │              │6、丁○○○之女 │                │
│  │        │          │      │              │   李碧芬所有玉 │                │
│  │        │          │      │              │   山、合作金庫 │                │
│  │        │          │      │              │   、臺灣銀行等 │                │
│  │        │          │      │              │   銀行之金融卡 │                │
│  │        │          │      │              │   及李碧芬之駕 │                │
│  │        │          │      │              │   駛執照。     │                │
├─┼────┼─────┼───┼───────┼────────┼────────┤
│11│97年6月 │高雄縣林園│壬○○│以螺絲起子撬開│經搜刮後無財物而│刑法第321 條第1 │
│  │4日上午 │鄉○○路  │      │該屋2 樓鐵門，│未得手。        │項第3 款、第2 項│
│  │11時許  │249巷2號  │      │再敲破鋁門玻璃│                │攜帶兇器竊盜未遂│
│  │        │          │      │後。          │                │罪。            │
│  │        │          │      │              │                │                │
│  │        │          │      │              │                │                │
│  │        │          │      │              │                │                │
│  │        │          │      │              │                │                │
├─┼────┼─────┼───┼───────┼────────┼────────┤
│12│97年3月 │高雄縣林園│辰○○│持螺絲起子破壞│1、現金8千元    │刑法第320條第1項│
│  │13日下午│鄉中汕村北│      │大門門鎖後入內│2、金項鍊2條    │竊盜罪。        │
│  │2時許   │汕路44號  │      │行竊。        │3、金戒指1只    │                │
│  │        │          │      │              │4、白金戒指1只  │                │
│  │        │          │      │              │                │                │
│  │        │          │      │              │                │                │
│  │        │          │      │              │                │                │
├─┼────┼─────┼───┼───────┼────────┼────────┤
│13│97年5月 │高雄縣林  │乙○○│自該屋後方攀爬│1、現金2500元   │刑法第321條第1項│
│  │10日上  │園鄉港埔  │      │至3 樓，以不明│2、SONY ERICSSON│加重竊盜罪。    │
│  │午8時許 │二路73    │      │方法敲破3 樓之│   行動電話1支（│                │
│  │        │巷20號    │      │鋁門玻璃後，進│   型號W610i    │                │
│  │        │          │      │入屋內行竊。  │   序號000000000│                │
│  │        │          │      │              │   597850號）   │                │
├─┼────┼─────┼───┼───────┼────────┼────────┤
│14│97年5月 │高雄縣大  │卯○○│以自備之鑰匙打│1、金項鍊1條5錢 │刑法第320條第1項│
│  │14日上午│寮鄉仁德  │      │開大門後進入行│2、金戒指6只    │竊盜罪。        │
│  │11時許  │路74號    │      │竊。          │                │                │
│  │        │          │      │              │                │                │
│  │        │          │      │              │                │                │
└─┴────┴─────┴───┴───────┴────────┴────────┼


司法院資訊處製作；財團法人民間司法改革基金會備份。
